臺灣新北地方法院三重簡易庭民事判決
  　　　　　　　　　　　　　　　　110年度重簡字第2329號
原      告  臺灣銀行股份有限公司

法定代理人  許志文  
訴訟代理人  林淑女  
複代理人    謝文祥  

被      告  李瑞美  
上列當事人間請求清償借款事件，於民國111年2月16日言詞辯論
終結，本院判決如下：
    主  文
被告應給付原告新臺幣壹拾陸萬伍仟參佰貳拾柒元，及自民國一
○九年十二月一日起至清償日止，按年利率百分之一點九計算之
利息，及自民國一一○年一月二日起至清償日止，逾期在六個月
以內者，按上開利率百分之十，逾期超過六個月部分者，按上開
利率百分之二十計算之違約金。
訴訟費用由被告負擔。
本判決得假執行。
    事  實  及  理  由
壹、程序方面
　　本件被告住所在本院轄區之外，惟兩造在簽署之放款借據第
    18條約定以本院為第一審管轄法院，此項約定合於民事訴訟
    法第24條合意管轄規定，本院對本件訴訟具有管轄權，合先
    敘明。
貳、實體方面
一、原告主張：
    訴外人吳建宏前就讀私立龍華科技大學時邀同被告為連帶保
    證人，與原告簽訂借款額度新臺幣（下同）80萬元之放款借
    據，依借據第4條第2款，原告憑被告於本教育階段內各學期
    出具之撥款通知書撥款，金額共計16萬5,327元，並約定借
    款人應於該階段學業完成或退伍後滿一年之日起開始分12期
    按月攤還本息，利率依郵局一年期定存利率按教育部之公告
    加碼，若借款人不依期償還本金或付息時，除視同全部到期
    ，應一次清償外，利率加計百分之1，並照應還款額，自遲
    繳日起，逾期在6個月以內者，按上開借款約定利率百分之1
    0，逾期超過6個月者，按上開借款約定利率百分之20計算違
    約金。詎吳建宏未依約履行債務，已喪失分期償還之權利，
    尚欠如主文所示之本金、約定利息及違約金未還，迭經催討
    未果，被告為其連帶保證人，依法應負連帶清償責任。
二、被告則以：被告為單親家庭，不知道吳建宏未依約按月清償
    款項，目前無力清償，願先支付一年份之學費，剩餘以每月
    2,500元分期清償之方式償還等語。
三、原告主張之前揭事實，業據其提出就學貸款放出查詢單、放
    款借據影本、撥款通知書等件為證（支付命令卷第4至9頁）
    ，核屬相符，被告到庭雖以其目前無力清償等語置辯，惟按
    有無資力償還本不得據為不負履行義務之抗辯，是堪認原告
    之主張為真實。
四、從而，原告依兩造間消費借貸及連帶保證之法律關係，求為
    判決如主文第1項之所示，為有理由，應予准許。
五、本件係適用簡易程序所為被告敗訴之判決，爰依職權宣告假
    執行。
六、訴訟費用負擔之依據：民事訴訟法第78條。
中    華    民    國   111    年     2    月    25    日
                  臺灣新北地方法院三重簡易庭
                      法      官  王雅婷
以上正本係照原本作成。
如不服本判決，應於送達後20日內，向本院提出上訴狀並表明上
訴理由，如於本判決宣示後送達前提起上訴者，應於判決送達後
20日內補提上訴理由書（須附繕本）。
中    華    民    國   111    年     2    月    25    日
                      書  記  官  陳芊卉